【裁判字號】    92,易,1264
【裁判日期】    921225
【裁判案由】    妨害公務
【裁判全文】
臺灣桃園地方法院刑事判決                        九十二年度易字第一二六四號
    公  訴  人  臺灣桃園地方法院檢察署檢察官
    被      告  丙○○
右列被告因妨害公務案件，經檢察官提起公訴（九十二年度偵字第九一六七號），本
院判決如左：
    主  文
丙○○共同對於公務員依法執行職務時，施強暴，處有期徒刑月，如易科罰金以
佰元折算壹日。
    事  實
一、甲○○於（另行審結）駕駛車牌號碼：Ｖ三─九九六六號自小客車，搭載乙○○
    （另行審結）、丙○○二人，於民國九十二年五月十八日晚上十時許，行經桃園
    縣桃園市○○路與敬三街口時，渠等見該處夜深人靜，地處偏僻，即在該處路旁
    停車，並於車上開始施用毒品海洛因，適警員即桃園縣政府警察局桃園分局埔子
    派出所警員李奇翰、洪權裕二人至該處巡邏時，發現該車停放是處，行跡可疑，
    遂上前靠近該車左側進行盤查，甲○○見警員前來盤查，原擬下車解釋，惟因渠
    等均有施用毒品之習慣，乙○○、丙○○二人擔心事跡恐會敗露，即向甲○○表
    示反對，並催促甲○○快速駕車離去，甲○○等三人明知李奇翰、洪權裕係依法
    執行公務之警員，竟共同出於妨害公務之犯意聯絡，由甲○○駕駛上開車輛先急
    速倒車後，再突踩油門使車輛急速往前衝，並擬衝撞警員突圍，以此方式對於依
    法執行公務之警員李奇翰、洪權裕二人施強暴，幸警員李奇翰、洪權裕二人即時
    閃避得宜而未釀成傷亡，嗣為警循線查獲，並扣得乙○○丟棄於現場之注射針筒
    一支，並於前開自小客車上查獲海洛因殘渣袋一個。
二、案經桃園縣警察局桃園分局報請臺灣桃園地方法院檢察署檢察官偵查起訴。
    理    由
一、訊據被告丙○○矢口否認有何妨害公務犯行，辯稱：伊當時坐在車上後座睡覺，
    並不清楚發生何事，伊並沒有叫甲○○將車開走云云。惟查：
    （一）右揭犯罪事實，業據同案被告甲○○於警訊及偵查中供述明確，並經證人
          即警員李奇翰於偵查中結證屬實。雖同案被告甲○○於本院審理中改稱：
          並非乙○○、丙○○二人叫伊將車輛開走，而是因為伊有在車上吸毒，警
          察要臨檢，伊害怕，就想開車逃跑云云，惟其於警訊中已供稱：（你當時
          為何要逃離現場？）因為乙○○施打海洛因怕被警方查獲，而叫我逃離現
          場。（問警方當時喝止你開車逃離現場，並用手拍打行李箱，你為何還倒
          車，之後再向前逃離？）我本來打開車門要下車接受盤查，但是我朋友許
          弘德、丙○○一直叫我快走，所以我在倒車後向前衝撞逃離等語；於隨案
          移送檢察官偵訊時供稱：當時的確我在駕車，但警員攔查時，陳（英財）
          、許（弘德）二人踢我表示不要停車等語明確（見九十二年度偵字第九一
          六七號偵查卷第第七頁、第三十一頁背面），而同案被告甲○○於本院審
          理中亦自承與丙○○、乙○○間並無仇怨關係存在，應無於警訊及偵查中
          故意設詞誣陷被告丙○○及同案被告乙○○二人之必要，況參以同案被告
          甲○○於案發時所為之供述，通常較少受干預及權衡利害得失，所言與本
          院審理中或因被告丙○○在場或基於其他考量下所為有利於被告丙○○之
          供稱，當屬較為可信。
    （二）再者，本案於同案被告甲○○駕駛車輛衝撞警員逃逸之現場查獲注射針筒
          一支、另於車牌號碼：Ｖ三─九九六六號自小客車上再查扣海洛因殘渣袋
          一個，而依同案被告甲○○所稱：於警員欲上前臨檢時該車上確實有施用
          毒品乙事存在，衡諸常情，被告丙○○與同案被告乙○○二人為避免警察
          盤查時，發現該車上有犯罪情節，而要求同案被告甲○○不要停車，並快
          速離去，亦屬合理，益徵同案被告甲○○於警訊及偵查中供稱乃係被告陳
          英財與同案被告乙○○二人反對接受臨檢，並催促同案被告甲○○快速駕
          車離去乙節非虛，是被告丙○○所辯顯係臨訟卸責之詞，不足採信。
    （三）綜上所述，本件部分事證明確，被告丙○○之犯行，洵堪認定。
二、核被告所為，係犯刑法第一百三十五條第一項之對於公務員依法執行職務時，施
    強暴罪。審酌被告正值青年，因一時失慮致犯本罪，損害公務員執法之威信，且
    犯罪後，猶飾詞辯解，未見悔意等一切情狀，量處如主文所示之刑，並諭知易科
    罰金之折算標準。至扣案之注射針筒一支、海洛因殘渣袋一個均非供本案犯罪所
    用之物，不予宣告沒收，併此敘明。
據上論斷，應依刑事訴訟法第二百九十九條第一項前段，刑法第二十八條、第一百三
十五條第一項、第四十一條第一項前段，罰金罰鍰提高標準條例第一條前段、第二條
，判決如主文。
本案經檢察官陳志全到庭執行職務。
中      華      民       國    九十二   年    十二    月     二十五     日
                              臺灣桃園地方法院刑事第七庭
                                  審判長法   官  孫惠琳
                                         法  官  劉為丕
             法  官  賴淑美
右正本證明與原本無異。
如不服本判決，應於判決送達後十日內向本院提出上訴狀( 應附繕本 )，上訴於
臺灣高等法院。
                                    書記官   簡維萍
中      華      民      國    九十二    年     十二   月    二十五     日
附錄本件論罪科刑之法條全文：
中華民國刑法第一百三十五條
對於公務員依法執行職務時，施強暴脅迫者，處三年以下有期徒刑、拘役或三百元以
下罰金。
意圖使公務員執行一定之職務或妨害其依法執行一定之職務或使公務員辭職，而施強
暴脅迫者，亦同。
犯前二項之罪，因而致公務員於死者，處無期徒刑或七年以上有期徒刑；致重傷者，
處三年以上、十年以下有期徒刑。


司法院資訊處製作；財團法人民間司法改革基金會備份。
